【裁判字號】    95,簡上,1214
【裁判日期】    951222
【裁判案由】    電子遊戲場業管理條例
【裁判全文】
臺灣高雄地方法院刑事判決            95年度簡上字第1214號
上  訴  人
即  被  告  乙○○
上列上訴人因違反電子遊戲場業管理條例案件，不服本院高雄簡
易庭95年度簡字第5530號中華民國95年9 月11日第一審刑事簡易
判決（聲請簡易判決處刑案號：臺灣高雄地方法院檢察署95年度
偵字第20355 號），提起上訴，本院管轄之第二審合議庭依簡式
審判程序，判決如下：
    主  文
上訴駁回。
    事實及理由
一、上訴意旨略以：被告乙○○僅係本件「彩色人生投注站」負
    責人黃文安所僱請之員工，不知該店違法經營電子遊戲場業
    。且被告目前無業，尚須扶養子女，原判決易科罰金折算金
    額過高，無力繳納，請求撤銷原判決，從輕量刑等語。
二、本件上訴人即被告（下稱被告）乙○○所犯為死刑、無期徒
    刑、最輕本刑為3 年以上有期徒刑以外之罪，其於本院準備
    程序進行中，就被訴事實為有罪之陳述，經本院告知簡式審
    判程序之旨，並聽取被告及檢察官之意見後，依刑事訴訟法
    第273 條之1 第1 項規定，依簡式審判程序審理結果，認原
    判決認事用法均無違誤，量刑亦稱妥適，應予維持，並引用
    原審判決書記載之事實及理由（詳如附件）。
三、另查：被告乙○○前於95年4 月1 日起至同年5 月4 日止，
    受僱於「彩色人生投注站」負責人黃昆盛，在上址店內負責
    看管機臺及兌換代幣，而於同年5 月4 日為警查獲，嗣因檢
    察官以其僅係受僱，尚無證據足證其知悉黃坤盛未申請電子
    遊戲場業營利事業登記證，認其罪嫌不足，而為不起訴處分
    ，有臺灣高雄地方法院檢察署檢察官95年度偵字第13003 號
    不起訴處分書1 份在卷足憑。則被告於95年7 月24日起再度
    受僱於同上之「彩色人生投注站」負責人黃文安，本即知悉
    該投注站前所設置之電子遊戲機臺曾為警扣押，對該投注站
    係無照經營電子遊戲場業，當無不知之理。況該投注站再次
    擺設之電子遊戲機臺，又與前案查獲之機型完全相同，則被
    告對於該投注站仍係未依定辦理營利事業登記，違法經營電
    子遊戲場業等情，必然知之甚明。其前開所辯，顯屬卸責飾
    詞，委無可採。
四、按法官於有罪判決中，究應如何量處罪刑，自得依據個案情
    節，參諸刑法第57條所定各款犯罪情狀之規定，於該法定刑
    度範圍內，基於合義務性之裁量，量處被告罪刑，而量刑之
    裁量權，乃憲法所保障法官獨立審判之核心，法院行使此項
    裁量權，亦非得以任意或自由為之，仍應受一般法律原理原
    則之拘束，即仍須符合法律授權之目的、法律秩序之理念、
    國民法律感情及一般合法有效之慣例等規範，尤其應遵守比
    例原則及平等原則之意旨，否則即可能構成裁量濫用之違法
    （最高法院86年度臺上字第7655號判決要旨參照）。亦即如
    非有裁量逾越或裁量濫用之明顯違法情事，自不得擅加指摘
    其違法或不當，即使上級審對下級審裁量權之審查，亦應同
    此標準，此不僅在保障法官不受任何制度外之不當干涉，更
    保障法官不受制度內的異質干涉，此方符憲法第80條所宣示
    獨立審判之真義。
五、原審以被告犯罪事實明確，援引電子遊戲場業管理條例第22
    條，刑法第11條前段、第28條、刑法第41條第1 項前段、第
    38條第1 項第2 款，復審酌被告未經主管機關許可，擅自與
    他人擺設電子遊戲機具供人玩樂，影響社會秩序，且犯後矯
    飾犯行，不知悔改，惟念其係受僱於他人，在犯罪過程中居
    於次要之地位，受僱期間非長，擺設之機具數量不多，又僅
    負責兌換代幣職務，前無構成累犯之前科紀錄等一切情狀，
    量處有期徒刑3 月，並斟酌被告犯後態度及所犯情節，及其
    國中畢業，家庭經濟勉持等情狀，諭知以新臺幣1 千元折算
    1 日之易科罰金折算標準，暨敘明扣案物沒收之依據及理由
    ，予以宣告沒收。核其認事用法，均無違誤，量刑亦無裁量
    逾越或濫用之情形，應屬允當。被告仍執前詞，否認犯行，
    並以原審量刑過重為由，指摘原判決不當，提起上訴，為無
    理由，應予駁回。
據上論斷，應依刑事訴訟法第455 條之1 第1 項、第3 項、第36
8 條、第373 條，判決如主文。
本案經檢察官甲○○到庭執行職務。
中    華    民    國    95    年    12    月    22    日
                  刑事第六庭    審判長法  官  曾逸誠
                                      法  官  王  琁
                                      法  官  林柏壽
以上正本證明與原本無異。
不得上訴。
中    華    民    國    95    年    12    月    22    日
                                      書記官  林國龍


司法院資訊處製作；財團法人民間司法改革基金會備份。
